臺灣桃園地方法院刑事判決　　　　　　　　　　　　94年度訴字第771號
公　訴　人　臺灣桃園地方法院檢察署檢察官
被　　　告　甲○○　男　37歲.
指定辯護人　本院公設辯護人彭詩雯
上列被告因違反槍砲彈藥刀械管制條例案件，檢察官提起公訴（
94年度偵字第4348號）後，聲請改依協商程序而為判決，本院判
決如下：
    主  文
甲○○未經許可，持有可發射子彈具有殺傷力之改造玩具手槍，
累犯，處有期徒刑壹年貳月，併科罰金新臺幣參萬元，罰金如易
服勞役，以新台幣玖佰元即銀元佰元折算壹日。扣案之仿BERE
TTA 廠84型半自動手槍改造之玩具手槍（含彈匣壹個，槍枝管制
編號0000000000號）壹把、子彈壹顆，均沒收之。
    事實及理由
一、本件被告所犯係死刑、無期徒刑或最輕本刑為三年以上有期
    徒刑以外之罪，其於準備程序中就被訴事實為有罪之陳述，
    經本院告知簡式審判程序之旨，並聽取公訴人、被告之意見
    後，爰依刑事訴訟法第273 條之1 第1 項規定合議裁定由受
    命法官獨任進行簡式審判程序。
二、犯罪事實：
    甲○○明知非經中央主管機關許可，不得持有具殺傷力之改
    造手槍及子彈，於民國91年1 月1 日下午3 時許，在桃園縣
    龍潭鄉上林村某廟口前，因真實姓名年籍均不詳綽號「阿四
    」之成年男子向其借款新臺幣30,000元，竟收受「阿四」所
    交付具有殺傷力之貝瑞塔改造手槍1 枝（槍枝管制編號0000
    000000號）、改造子彈3 顆及不具殺傷力之子彈2 顆，而加
    以持有，以供擔保上開借款。嗣於94年1 月3 日下午6時50
    分許，在桃園縣龍潭鄉上林村18鄰溝東83號住處內為警查獲
    ，並扣得上述槍彈。
三、證據名稱：
    （一）被告甲○○於警詢、檢察官偵訊及本院審理中之自白
          。
    （二）內政部警政署刑事警察局94年2 月1 日刑鑑字第0940
          008855號槍彈鑑定書，鑑驗結果：
          １、送鑑手槍係由仿BERETTA 廠84型半自動手槍製造
              之玩具手槍換裝土造金屬槍管而成之改造手槍，
              機械性能良好，可供擊發適用子彈使用，認具殺
              傷力。
          ２、送鑑子彈2 顆認均係由直徑9.6 4mm 、長度19.0
              3mm 金屬彈殼及直徑9.00mm金屬彈頭組合而成之
              土造子彈，採樣1 顆試射，可擊發，認具殺傷力
              。
          ３、送鑑子彈1 顆認係由直徑9.50mm、長度17.51mm
              金屬彈殼及直徑8.22mm金屬彈頭組合而成之土造
              子彈，經實際試射，可擊發，認具殺傷力。
　　（三）扣案改造手槍1 把（含彈匣1個，槍枝管制編號：00
          00000000號）、具殺傷力子彈3 顆（試射2 顆，餘1
          顆）。
    （四）查獲時現場照片2張附卷。
四、本件經檢察官與被告於審判外達成協商之合意且被告已認罪
    ，其合意內容為：被告願受科刑範圍為有期徒刑1 年2 月，
    併科罰金新臺幣3 萬元之宣告。經查，上開協商合意並無刑
    事訴訟法第455 條之4 第1 項所列情形之一，檢察官聲請改
    依協商程序而為判決，本院爰不經言詞辯論，於協商合意範
    圍內為協商判決，合予敘明。
五、應適用之法條：刑事訴訟法第455 條之4 第2 項、第455 條
    之8 ，修正前槍砲彈藥刀械管制條例第11條第4 項、第12條
    第4 項，刑法第11條前段、第2 條第1 項但書、第55條、第
    47條、第42條第2 項、第38條第1 項第1 款，罰金罰鍰提高
    標準條例第2條。
六、附記事項：
（一）甲○○前曾因違反麻醉藥品管理條例、槍砲彈藥刀械管制
      條例等案件，先後經法院判處有期徒刑10月、6 月，兩罪
      接續執行結果，於86年4 月24日縮刑期滿以執行完畢論，
      詎仍不知悛悔。被告有如上所載之犯罪科刑執行情形，有
      台灣高等法院被告全國前案紀錄表、台灣桃園地方法院檢
      察署刑案資料查註紀錄表分別在卷可稽，其於5 年內再犯
      本件有期徒刑以上之罪，為累犯，應依刑法第47條規定加
      重其刑。
（二）次按被告行為後，槍砲彈藥刀械管制條例，業已於94年1
      月26日修正，並經總統以華總一義字第09400010101 號公
      佈，其中該條例第11條刪除並與現行條文第8 條、第10條
      合併修正為修正條文第8 條，原條文第11條第4 項之刑度
      已由1 年以上7 年以下有期徒刑，併科新台幣7 百萬元以
      下罰金，提高為3 年以上10年以下有期徒刑，併科新台幣
      7 百萬元以下罰金，兩相比較，以修正前之該條例第11條
      第4 項規定較有利於被告，自應依刑法第2 條第1 項但書
      之規定適用修正前之該條文。
七、本判決除有刑事訴訟法第455 條之4 第1 項第1 款、第2 款
    、第4 款、第6 款、第7 款所定情形之一，或違反同條第2
    項規定者外，不得上訴。
八、如不服本件判決，得自收受判決送達之日起10日內，向本院
    提出上訴書狀，上訴於第二審法院。
中　　華　　民　　國　　94　　年　　5 　　月　　27　　日
                  刑事第六庭法　官  陳  永  來
上正本證明與原本無異。
                            書記官  劉  霜  潔
中　　華　　民　　國　　94　　年　　5 　　月　　31　　日
附錄論罪科刑法條：
修正前槍砲彈藥刀械管制條例第11條
未經許可，製造、販賣或運輸第四條第一項第一款所稱其他可發
射金屬或子彈具有殺傷力之各式槍砲者，處五年以上有期徒刑，
併科新臺幣一千萬元以下罰金。未經許可，轉讓、出租或出借前
項所列槍砲者，處三年以上十年以下有期徒刑，併科新臺幣七百
萬元以下罰金。
意圖供自己或他人犯罪之用，而犯前二項之罪者，處無期徒刑或
七年以上有期徒刑，併科新臺幣一千萬元以下罰金。
未經許可，持有、寄藏或意圖販賣而陳列第一項所列槍砲者，處
一年以上七年以下有期徒刑，併科新臺幣七百萬元以下罰金。
第一項至第三項之未遂犯罰之。
